【裁判字號】    90,上易,144
【裁判日期】    900213
【裁判案由】    違反電子遊戲場業管理條例
【裁判全文】
臺灣高等法院臺中分院刑事判決              民國九十年度上易字第一四四號
    上  訴  人  臺灣彰化地方法院檢察署檢察官
    被      告  乙○○
右上訴人因被告違反電子遊戲場業管理條例案件，不服臺灣彰化地方法院中華民國八
十九年十二月六日第一審判決（民國八十九年度易字第一五九九號，起訴案號：臺灣
彰化地方法院檢察署民國八十九年度偵字第七五八○號），提起上訴，本院判決如左
：
    主  文
原判決撤銷。
乙○○違反依電子遊戲場業管理條例規定，未辦理營利事業登記，不得經營電子遊戲
場業之規定，處拘役拾日，如易科罰金以佰元折算壹日。
    事  實
一、乙○○未辦理營利事業登記，自民國八十九年十月一日起，在其開設位於彰化縣
    埔心鄉○○村○○路○段一八０號之小吃店內，擺設電子遊戲機小瑪莉一台，擬
    供不特定人把玩，嗣於同年月五日十五時許，經警在上址查獲，並扣得小瑪莉一
    台。
二、案經彰化縣警察局溪湖分局報告臺灣彰化地方法院檢察署檢察官偵查起訴。
    理  由
一、訊據被告乙○○，固坦承有於右揭時、地擺設小瑪莉一台，惟辯稱：係供自己小
    孩把玩云云。經查，現場查扣之小瑪莉一台，係擺設在被告開設之小吃店內，並
    有插上電源，不特定人均得自由進出其小吃店，且該小瑪莉機具內尚有二十元等
    情，業據被告於警訊中供承在卷，則依常情，被告若係專供自己小孩把玩，應會
    將之擺放在小孩房間或自家客廳內，且為供自己小孩把玩，而購買大型遊戲機，
    亦與常理有悖，是被告所辯應係飾卸之詞，不足採信；其既擺設遊戲機臺而未依
    電子遊戲場業管理條例之規定辦理營利事業登記，被告犯行堪以認定。
二、核被告所為，係違反電子遊戲場業管理條例第十五條規定，應依同條例第二十二
    條處罰。原審以被告罪證明確，予以論罪科刑，原無不合，惟查刑法第四十一條
    業於九十年一月四日修正，同年月十日經總統公布施行，原判決未及適用，尚有
    未洽，檢察官上訴意旨略稱：原審認查扣之電動玩具小瑪莉一台，因無法證明係
    供賭博之用，故不諭知沒收等語，固非無據，惟查本件被告所犯係未辦理營利事
    業登記即擺設電子遊戲機小瑪莉一台，是供認其犯罪依據之一即為該查扣之電子
    遊戲機小瑪莉一台，與其是否供賭博之用無涉，故該查扣之電子遊戲機小瑪莉一
    台既係被告所有，且供其違反電子遊戲場業管理條例所用，自得依刑法第三十八
    條第三項、第一項第二款之規定，由承審法院衡酌是否宣告沒收之云云。查扣案
    之電子遊戲機小瑪莉一台，如公訴人所述，由承審法官衡酌是否宣告沒收，則原
    審法院衡酌結果，認為以不沒收為宜而不宣告沒收，並無不當，公訴人之上訴為
    無理由，惟原判決既有上開可議之處，自屬不能維持，應由本院將原判決撤銷改
    判，爰審酌被告犯罪之危害程度及犯罪後之態度等一切情狀，仍依原審量處以拘
    役十日並諭知易科罰金之折算標準。
三、據上論斷，應依刑事訴訟法第三百六十九條第一項前段、第三百六十四條、第二
    百九十九條第一項前段，電子遊戲場業管理條例第二十二條，刑法第二條第一項
    前段、第十一條前段、修正後刑法第四十一條第一項，罰金罰鍰提高標準條例第
    二條判決如主文。
本案經檢察官甲○○到庭執行職務。
中      華      民      國    九  十      年     二       月   十三     日
                              臺灣高等法院臺中分院刑事第五庭
                                    審判長法  官  袁  從  楨
                        法  官  郭  同  奇
                                          法  官  胡  森  田
右正本證明與原本無異。
不得上訴。
                                          書記官  王  瑩  澤
中      華      民      國    九  十      年     二       月    十四    日
                                                                        Ｋ


司法院資訊處製作；財團法人民間司法改革基金會備份。
